臺灣基隆地方法院刑事判決　　　　　　　 94年度訴字第409號
公　訴　人　臺灣基隆地方法院檢察署檢察官
被　　　告　甲○○　男　24歲.
上列被告因毒品危害防制條例案件，經檢察官提起公訴（94年度
毒偵字第608 號），本院合議庭裁定由受命法官獨任進行審判，
經改依簡式審判程序審理後判決如下︰
    主  　　文
甲○○連續施用第一級毒品，處有期徒刑壹年。扣案之第一級毒
品海洛因壹包（淨重零點零壹公克）沒收銷燬之，又扣案殘渣袋
壹只及吸管壹支均沒收。
    事實及理由
壹、程序事項
    本件被告甲○○所犯者非為死刑、無期徒刑、最輕本刑為 3
    年以上有期徒刑之罪或高等法院管轄第一審案件，其於準備
    程序進行中，先就被訴事實為有罪之陳述，經告知其簡式審
    判程序之旨，並聽取公訴人、被告之意見後，本院業已依刑
    事訴訟法第273 條之1 第1 項之規定，裁定由受命法官獨任
    以簡式審判程序進行本案之審理。
貳、實體事項
一、犯罪事實：
  (一)甲○○前因施用毒品案件，經裁定送觀察勒戒後，認有繼續
    施用毒品之傾向，再經裁定送強制戒治，於民國90年9 月18
    日執行完畢釋放，並由臺灣基隆地方法院檢察署檢察官於90
    年10月8 日，以90年度戒毒偵字第116 號為不起訴處分確定
    ；又因施用第1 級、第2 級毒品案件，經臺灣高等法院判處
    有期徒刑6 月、4 月，定應執行刑為有期徒刑9 月確定（現
    執行中）。
  (二)詎甲○○仍不知悔改，於強制戒治執行完畢後5 年以內，復
    基於施用第1 級毒品海洛因及第2 級毒品安非他命之概括犯
    意，均自94年2 月13日起至94年5 月6 日止，同在其基隆市
    ○○街66號住處，以將第1 級毒品海洛因摻水注入注射針筒
    之方式，平均2 天施用1 次，而連續施用第1 級毒品海洛因
    多次；另以將第2 級毒品安非他命置於玻璃球內加熱燒烤產
    生煙霧而吸食之方式，平均1 個月施用2 至3 次，而連續施
    用第2 級毒品安非他命多次，其中曾有1 、2 次是將第1 級
    毒品海洛因及第2 級毒品安非他命混合注入注射針筒，而同
    時施用第1 級毒品海洛因與第2 級毒品安非他命。
  (三)嗣於94年2 月14日晚間11時50分許，為警在基隆市○○路37
    巷口查獲，並扣得第1 級毒品海洛因1 包（淨重 0.01公克)
    及其所有供施用第1 級毒品海洛因用之殘渣袋1 只、吸管 1
    支。
二、上開犯罪事實，有下列證據足以證明：
  (一)被告之供述：
    被告於本院準備程序及審理中自白於上揭時地，連續施用第
    1 級毒品海洛因及第2 級毒品安非他命之事實。
  (二)台灣尖端先進生技醫藥股份有限公司2005/02/24號濫用藥物
    檢驗報告1 份：
    被告為警查獲後所採集之尿液經送驗結果，呈安非他命、甲
    基安非他命、嗎啡及可待因之陽性反應。
  (三)扣案白色粉末1 包（淨重0.01公克）及法務部調查局94年 3
    月31日調科壹字第320002699 號鑑定通知書影本1 份：
    扣案之白色粉末經送驗結果，含第1 級毒品海洛因成分。
  (四)扣案之殘渣袋1只及吸管1支：
    被告供承上開扣案物係其所有，供施用第1 級毒品海洛因之
    用。
  (五)臺灣基隆地方法院檢察署檢察官90年度戒毒偵字第116 號不
    起訴處分書及臺灣高等法院被告前案紀錄表各1 份：
    被告前因施用毒品案件，經裁定送觀察勒戒後，認有繼續施
    用毒品之傾向，再經裁定送強制戒治後，於90年9 月18日執
    行完畢釋放。
三、論罪科刑之理由：
  (一)按海洛因、安非他命分係毒品危害防制條例第2 條第2項第1
    款、第2款所定之第1級毒品、第2 級毒品，被告予以施用，
    核其所為，係犯毒品危害防制條例第10條第1項、第2項之施
    用第1級、第2級毒品罪。又被告因施用而持有第1 級毒品海
    洛因、第2級毒品安非他命，其持有第1級毒品與第2 級毒品
    之低度行為應為施用第1級毒品與第2級毒品之高度行為所吸
    收，不另論罪。
  (二)被告先後多次施用第1級毒品海洛因及第2級毒品安非他命，
    均時間緊接，且各觸犯構成要件相同之罪名，顯均係基於概
    括犯意為之，均為連續犯，應各論以1 罪，並均依法加重其
    刑。
  (三)檢察官雖僅就被告自94年2 月15日為警採尿前回溯24及96小
    時內之某時，施用第1 級毒品海洛因及第2 級毒品安非他命
    之犯行提起公訴，然未起訴部分與起訴部分，有如前述之連
    續犯裁判上1 罪關係，本院依法自得併予審理。
  (四)被告同時施用第1 級毒品海洛因及第2級毒品安非他命，以1
    行為觸犯2 罪名，為想像競合犯，應依刑法第55條之規定，
    從1重之施用第1級毒品罪處斷。檢察官認應分論併罰，尚有
    未洽。
  (五)爰審酌被告犯罪之動機、曾有施用毒品前科仍不思悔改，一
    再施用毒品，惟犯罪後坦承犯行、態度良好，且所犯施用毒
    品行為係戕害自己身心健康，尚未危及他人等一切情狀，量
    處如主文所示之刑。
四、沒收：
    扣案之白色粉末1 包（淨重0.01公克），含有第1 級毒品海
    洛因，又扣案之殘渣袋1 紙及吸管1 支係被告所有供施用第
    1 級毒品海洛因之用，均業如前認定，爰分別依法宣告沒收
    銷燬之，及宣告沒收之。
五、應適用之法條：
　　刑事訴訟法第273 條之1 第1 項、第310 條之2 、第454 條
    第1 項、第299 條第1 項前段，毒品危害防制條例第10條第
    1項、第2 項、第18條第1項前段，刑法第11條、第56條、第
    55條、第38條第1項第2款。
六、對於本件判決如有不服，得自收受送達後10日內，向本院提
    出上訴書狀，上訴於臺灣高等法院。
本案經檢察官樊家妍到庭執行職務。
中　　華　　民　　國　　94　　年　　5 　　月　　31　　日
                  刑事第一庭法  官  劉桂金
以上正本證明與原本無異。
對於本件判決如有不服，應於收受送達後10日內，向本院提出上
訴書狀，上訴於臺灣高等法院，並按他造當事人之人數附具繕本
。
中　　華　　民　　國　　94　　年　　5 　　月　　31　　日
                            書記官  王  明
附錄論罪法條：
毒品危害防制條例第10條：
施用第1 級毒品者，處6 月以上5 年以下有期徒刑。
施用第2 級毒品者，處3 年以下有期徒刑。
